【裁判字號】    98,聲,235
【裁判日期】    980821
【裁判案由】    確定訴訟費用額
【裁判全文】
臺灣苗栗地方法院民事裁定               98年度聲字第235號
聲  請  人  乙○○
            戊○○
                      0號
            己○○
            丁○○
            丙○○
相  對  人  甲○○
上列當事人間聲請確定訴訟費用額，本院裁定如下：
    主  文
相對人應負擔之訴訟費用額確定為新臺幣伍仟元，及自本裁定送
達之翌日起至清償日止，按週年利率百分之五計算之利息。
聲請人其餘聲請駁回。
    理  由
一、按法院未於訴訟費用之裁判確定其費用額者，第一審受訴法
    院於該裁判有執行力後，應依聲請以裁定確定之。依第一項
    確定之訴訟費用額，應於裁定送達之翌日起，加給按法定利
    率計算之利息；民事訴訟法第91條第1 、3 項分別定有明文
    。
二、查聲請人與相對人間拆屋還地事件，業經本院96年度苗簡字
    第712 號、97年度簡上字第32號判決確定，其第一、二審之
    訴訟費用，均應由相對人負擔，業經本院調卷核明無誤。經
    本院審查後，相對人應給付聲請人已墊付之訴訟費用額，依
    後附計算書確定為如主文所示金額。
三、至聲請人主張相對人亦應負擔代書費新臺幣（下同）10,900
    元（卷第5 頁）、本院97年度再易字第9 號再審之訴之抗告
    費1,000 元（卷第9 頁）及強制執行之執行費308 元、竹南
    地政事務所複丈費及建物測量費4,000 元云云；惟上開代書
    費係民國92年9 月26日所支出，顯非本件拆屋還地所支出之
    訴訟費用；且本院97年度再易字第9 號再審之訴判決主文已
    諭知「再審訴訟費用新臺幣壹仟伍佰元由再審原告負擔」，
    業經本院調閱上開卷宗查核無誤，是再審之訴之訴訟費用既
    已於該判決中確定，自無再向本院請求確定之必要；另強制
    執行所支出之費用，應依強制執行法第29條之規定向執行法
    院聲請確定其數額。故聲請人上開聲請，均無理由，應予駁
    回。
四、依民事訴訟法第91條第1、3項，裁定如主文。
中    華    民    國    98    年    8     月    21    日
                  民事庭法  官  黃怡玲
以上正本係照原本作成。
如不服本裁定應於送達後10日向本院提出抗告狀，並繳納抗告費
新台幣1,000元。
                        書記官  孫銘宏
中    華    民    國    98    年    8     月    21    日
計算書：
┌──────┬────────┬───────────────────┐
│   項  目   │ 金額（新台幣） │      說     明                       │
├──────┼────────┼───────────────────┤
│第一審裁判費│    1,000元     │聲請人墊付（本院96年度苗簡字第712號卷 │
│            │                │第2 頁背面）。                        │
├──────┼────────┼───────────────────┤
│測量費      │    4,000元     │聲請人墊付（同上卷第83頁）。          │
│            │                │                                      │
├──────┼────────┼───────────────────┤
│第二審裁判費│    1,500元     │相對人墊付（本院97年度簡上字第32號卷第│
│            │                │9頁背面）。                           │
├──────┼────────┼───────────────────┤
│合     計   │    6,500元     │ 第一、二審訴訟費用由相對人負擔（聲請 │
│            │                │ 人共墊付5,000元）。                  │
├──────┴────────┴───────────────────┤
│說明：                                                                │
│第一、二審訴訟費用共6,500 元，相對人應給付聲請人已墊付之訴訟費用額確定│
│為5,000 元。                                                          │
└───────────────────────────────────┘


司法院資訊處製作；財團法人民間司法改革基金會備份。
